臺灣高雄地方法院刑事判決　　　　　　100年度審易字第365號
公　訴　人　臺灣高雄地方法院檢察署檢察官
被　　　告　余雅靜
被　　　告　吳采萱
被　　　告　0000-0000 （姓名年籍資料詳卷）
上列被告因傷害案件，經檢察官提起公訴（99年度偵字第22495
號），本院判決如下：
    主  文
本件公訴不受理。
    理  由
一、公訴意旨如起訴書所載（如附件）。
二、按告訴乃論之罪，告訴人於第一審辯論終結前，得撤回其告
    訴；又告訴經撤回者，法院應諭知不受理之判決，刑事訴訟
    法第238 條第1 項，及第303 條第3 款定有明文。
三、本件被告3人因傷害案件，經檢察官提起公訴，認被告3人係
    犯刑法第277條第1項之傷害罪，依同法第278條規定須告訴
    乃論。茲據告訴人於本院審理中，聲請撤回其告訴，有撤回
    告訴狀附卷可參，揆諸前開說明，爰不經言詞辯論，逕為諭
    知不受理之判決。
據上論斷，爰依刑事訴訟法第303 條第3 款、第307 條，判決如
主文。

中    華    民    國   100    年    3     月    8     日
                  刑事第十庭    法  官  張  震
以上正本證明與原本無異。
如不服本判決應於收受判決後10日內向本院提出上訴書狀，並應
敘述具體理由。其未敘述上訴理由者，應於上訴期間屆滿後20日
內向本院補提理由書(均須按他造當事人之人數附繕本)「切勿逕
送上級法院」。
                                書記官  邱家銘
中    華    民    國   100    年    3     月    8     日
附件：
臺灣高雄地方法院檢察署檢察官起訴書
                                     99年度偵字第22495號
    被      告  余雅靜  女  36歲（民國○○年○○月○○日生）
                        籍設高雄縣鳳山市○○里○○街38巷
                        6號
                        現居高雄市○○區○○路7號5樓之2
                        國民身分證統一編號：Ｚ000000000號
    被      告  吳采萱  女  35歲（民國○○年○月○日生）
                        籍設高雄市○○區○○里○○○路
                        325巷2號8樓之7
                        現居高雄縣鳳山市○○○路41號3樓
                        國民身分證統一編號：Ｚ000000000號
    被      告  0000-0000（姓名年籍詳卷，下稱甲女)
    上  一  人
    選任辯護人  李淑妃律師
                        住高雄市○○區○○路628號5樓
上列被告等因傷害案件，業經偵查終結，認應提起公訴，茲將犯
罪事實及證據並所犯法條分敘如下：
        犯罪事實
一、余雅靜、吳采萱及甲女均為其從事性工作者。民國99年6月7
    日21時，吳采萱與甲女因簡訊內容發生口角，余雅靜則因幫
    腔，亦與甲女發生爭吵。余雅靜因不堪甲女對之辱罵三字經
    ，與甲女皆基於傷害之犯意，相互扭打。吳采萱亦遭甲女揮
    打而基於傷害之犯意毆打甲女。吳采萱因而受有頭部外傷；
    臉部、右前臂及下背部挫傷；頸部、前胸壁、左上肢及左下
    肢多處擦傷及抓傷等傷害。甲女受有輕微腦震盪；頭皮鈍挫
    傷腫脹；兩手肘、兩手臂及兩手多處瘀傷挫傷；脖子勒傷等
    傷害。
二、案經甲女、吳采萱訴由高雄市政府警察局鼓山分局移送偵辦
    。
        證據並所犯法條
一、證據清單暨待證事實：
┌──┬───────────┬───────────┐
│編號│ 證據名稱             │ 待    證    事    實 │
├──┼───────────┼───────────┤
│ 一 │1.被告余雅靜與吳采萱於│被告余雅靜、吳采萱坦承│
│    │  警詢中之陳述及二人於│有與甲女互毆之事實。  │
│    │  偵查中均自白。      │                      │
│    │2.告訴人甲女之指述    │                      │
│    │3.證人王靜愉、劉惠寧於│                      │
│    │  偵查中之證述。      │                      │
├──┼───────────┼───────────┤
│ 二 │告訴人甲女所提出之高雄│告訴人甲女受有傷害之事│
│    │榮民總醫院診斷證明書。│實。                  │
├──┼───────────┼───────────┤
│    │1.余雅靜、吳采萱於警詢│被告甲女與余雅靜、吳采│
│ 三 │  及偵查中之證述。    │萱均扭打之事實。      │
│    │2.證人王靜愉、劉惠寧於│                      │
│    │  偵查中之證述。      │                      │
├──┼───────────┼───────────┤
│ 四 │告訴人吳采萱所提出之高│告訴人吳采萱受有傷害之│
│    │雄市立聯合醫院診斷書。│事實。                │
└──┴───────────┴───────────┘
二、核被告余雅靜、吳采萱及甲女所為，均係犯刑法第277
    條第1項之傷害罪嫌。又被告余雅靜、吳采萱就傷害罪嫌有
    犯意聯絡及行為分擔，均請論以共同正犯。
三、至告訴人甲女另訴被告余雅靜、吳采萱於前揭時、地強行脫
    其衣褲，以不明器物進入其下體，另涉有妨害性自主之犯行
    強制、殺人未遂、妨害自由等罪嫌。惟查，(一)告訴人甲女
    指述之情節縱然為真，被告余雅靜、吳采萱二人主觀上，仍
    係以傷害之意思，應成立傷害罪嫌，與妨害性自主罪嫌無涉
    。(二)被告余雅靜、吳采萱與甲女發生扭打，並無以器物插
    入甲女下體之行為，此有證人王靜愉、劉惠寧到庭證述一致
    。告訴人甲女所提出之高雄榮民總醫院診斷證明書縱載有大
    陰唇、小陰唇各有約1公分「抓傷」，然與告訴人甲女所述
    被告以器物插入其下體長達5分鐘之久等情節不符。且被告
    與告訴人等人皆為從始「半套」性工作者，工作內容除有裸
    露下體，甚且可能有客人會有觸碰其下體等猥褻行為，此有
    證人王靜愉、劉惠寧到庭與被告余雅靜、吳采萱證述一致，
    則上開驗傷診斷書所載之傷勢未必未被告二人所致。是除告
    訴人之指述，並無實證可認被告二人有告訴人指述之行為。
    (三)同理，本件被告余雅靜、吳采萱及李佳玟發生扭打後，
    自行分開。被告余雅靜、吳采萱亦無強制、殺人未遂、妨害
    自由等主觀犯意，尚難僅有互毆之事實遽認被告有妨害他人
    自由、殺人及剝奪他人行動自由等主觀犯意，尚難以上開罪
    嫌入人於罪。(四)綜上所述，告訴人告訴之妨害性自主之犯
    行強制、殺人未遂、妨害自由等罪嫌部分如成立犯罪與前揭
    起訴部分屬刑法第55條之想像競合犯關係，為同一事實，爰
    不另為不起訴處分。
四、依刑事訴訟法第251條第1項提起公訴。
    此  致
臺灣高雄地方法院
中    華    民    國    99    年    12    月    28    日
                          檢察官  錢義達
上正本證明與原本無異
中    華    民    國   100    年    1     月    5     日
                          書記官
附錄所犯法條：
中華民國刑法第277條
（普通傷害罪）
傷害人之身體或健康者，處 3 年以下有期徒刑、拘役或 1 千元
以下罰金。
犯前項之罪因而致人於死者，處無期徒刑或 7 年以上有期徒刑；
致重傷者，處3年以上10年以下有期徒刑。